【裁判字號】    98,消債抗,128
【裁判日期】    980626
【裁判案由】    更生事件
【裁判全文】
臺灣臺北地方法院民事裁定           98年度消債抗字第128號
抗  告  人  甲○○
上列抗告人因消費者債務清理條例更生事件，對於中華民國九十
八年二月五日本院九十七年度消債更字第一二二六號裁定提起抗
告，本院裁定如下：
    主  文
抗告駁回。
抗告程序費用新臺幣壹仟元由抗告人負擔。
    理  由
一、本件抗告意旨略以：(一)抗告人係民國四十五年九月八日出生
    ，雖目前尚能負擔債權銀行所提供每月償還新台幣（下同）
    一萬三千元之還款方案，但上揭方案還款期限長達十餘年，
    將來工作能力降低而收入減少，勢必造成毀諾，原裁定對此
    漏未審酌；(二)抗告人向最大債權銀行萬泰銀行聲請前置協商
    不成立，有前置協商不成立通知書可證，原裁定卻認定抗告
    人未「實質上」經由協商程序進行債務清理程序而駁回更生
    聲請，認事用法實有違誤，爰提起本件抗告，請求廢棄原裁
    定云云。
二、按消費者債務清理條例第三條規定：「債務人不能清償債務
    或有不能清償之虞者，得依本條例所定更生或清算程序，清
    理其債務。」，反面言之，債務人若無不能清償債務或有不
    能清償之虞者，自無從以更生或清算程序清理其債務。
三、經查：(一)萬泰銀行於抗告人提出前置協商申請後，依據抗告
    人所提供之文件評估衡量後，先後提供：(1)月繳一萬三千元
    ，一百六十三期；(2)月繳一萬三千元，一百五十三期，年利
    率百分之三；(3)月繳一萬一千二百五十元，一百八十期，年
    利率百分之三等三次協議方案，抗告人復自承目前每月有能
    力還款一萬三千元，顯見目前抗告人並無不能清償債務或有
    不能清償之虞之情形，萬泰銀行以抗告人「未能接受顯足以
    負擔之還款方案」為由通知前置協商不成立，即無不合；(二)
    抗告人雖主張：伊已非青壯年，還款期限長達十餘年之還款
    方案，將來因伊工作能力降低而收入減少，勢必造成毀諾云
    云，然查：(1)依抗告人提出之商業保險單（原審卷第十四頁
    正反面）內容顯示，抗告人於兩年後，其商業保險即已屆期
    ，每年即可無庸繳納三萬六千八百零三元之保費，且享有完
    整之保單價值；(2)抗告人名下汽車乃西元二○○六年一月出
    廠之日產汽車（參原審卷第七頁），汽車貸款還清後將有更
    高之償債能力，且汽車本身即具有一定財產價值，抗告人若
    有心積極償債，亦非不得處分名下汽車；(3)依上所述，抗告
    人於可預見之三、五年內，其償債能力猶較目前為高，且具
    有提前還款之能力，所辯十餘年後工作能力降低而收入減少
    ，有不能償債之虞云云，實難採信；(三)抗告人有能力負擔銀
    行所提還款方案，竟拒絕接受，所辯有不能清償債務或有不
    能清償之虞云云，自非可採。
四、綜上所述，抗告人並無不能清償債務或有不能清償之虞之情
    形，自無從聲請以更生程序清理其債務，原裁定駁回抗告人
    更生之聲請，並無不合。抗告人求為廢棄原裁定，為無理由
    ，應予駁回。
五、據上論結，本件抗告為無理由。依消費者債務清理條例第十
    五條、民事訴訟法第四百九十五條之一第一項、第四百四十
    九條、第九十五條、第七十八條，裁定如主文。
中    華    民    國    98    年    6     月    26    日
                  民事第一庭審判長法  官  李昆曄
                                  法  官  賴秀蘭
                                  法  官  文衍正
以上正本係照原本作成。
本件不得抗告。
中    華    民    國    98    年    6     月    26    日
                                  書記官  潘惠敏


司法院資訊處製作；財團法人民間司法改革基金會備份。
